最高法院刑事裁定　　　　　　　　　　111年度台抗字第618號
抗　告　人　陳政賢


上列抗告人因偽造文書等罪案件，不服臺灣高等法院中華民國11
1年3月31日定應執行刑之裁定（111年度聲字第890號，聲請案號
：臺灣高等檢察署111年度執聲字第303號），提起抗告，本院裁
定如下：
    主  文
抗告駁回。 
    理  由
一、裁判確定前犯數罪者，併合處罰之；數罪併罰，有二裁判以
    上者，應依刑法第51條之規定，定其應執行之刑；宣告多數
    有期徒刑者，於各刑中之最長期以上，各刑合併之刑期以下
    ，定其刑期，但不得逾30年。刑法第50條、第53條、第51條
    第5 款分別定有明文。又法律上屬於裁量之事項，有其外部
    性界限及內部性界限，並非概無拘束。依據法律之具體規定
    ，法院應在其範圍選擇為適當之裁判者，為外部性界限；而
    法院為裁判時，應考量法律之目的及法律秩序之理念所在者
    ，為內部性界限。法院為裁判時，二者均不得有所逾越。在
    數罪併罰，有二裁判以上，定其應執行之刑之案件，法院所
    為刑之酌定，固屬裁量之事項，然仍應受前述外部性界限及
    內部性界限之拘束。事實審法院於酌定應執行刑之量定，如
    未違背刑法第51條各款或刑事訴訟法第370 條第2、3項所定
    之方法或範圍（即法律之外部性界限），亦無明顯違背公平
    、比例原則或整體法律秩序之理念者（即法律之內部性界限
    ），即不得任意指為違法或不當。
二、本件原裁定以抗告人即受刑人陳政賢因偽造文書等罪，經法
    院先後判處如其附表（下稱附表）各編號所示之刑（其中附
    表編號1 所示之罪所處之刑得易科罰金，亦得易服社會勞動
    ，附表編號2、3所示之罪所處之刑，則均不得易科罰金，亦
    不得易服社會勞動），均確定在案。經抗告人請求由檢察官
    聲請定其應執行之刑，核屬適當，爰定應執行有期徒刑3 年
    5月。
三、抗告意旨略以：抗告人附表所示各罪皆係源於配偶葉治萍死
    亡而起，檢察官分別起訴，致於不同案件判刑，對抗告人不
    利。又原裁定合併定應執行有期徒刑3年5月，顯有過重，請
    從輕酌定等語。
四、經查：原裁定已審酌抗告人所犯附表所示各罪，其中附表編
    號1、2所示之罪，經臺灣高等法院以110 年度聲字第2961號
    裁定定其應執行刑為有期徒刑1 年（已執行完畢），加計編
    號3 之罪所處有期徒刑2年6月（總合有期徒刑3年6月），合
    併定其應執行有期徒刑3年5月，與刑法第51條規定無違，且
    已適度酌減。經核並未逾越外部性界限，亦無明顯濫用裁量
    權，而有違反內部性界限之情，核屬原審定應執行刑裁量職
    權的適法行使。抗告意旨係就原審定應執行刑裁量權之適法
    行使，任意指稱有違法、不當。至抗告意旨另指摘有一罪二
    判之情形一節，並非本件定應執行刑程序得以審酌之事項。
    應認本件抗告為無理由，予以駁回。
據上論結，應依刑事訴訟法第412條，裁定如主文。
中    華    民    國   111    年    5     月    19    日
                  刑事第五庭審判長法  官  李  錦  樑
                                  法  官  周  政  達
                                  法  官  吳  淑  惠
                                  法  官  高  玉  舜
                                  法  官  錢  建  榮    
本件正本證明與原本無異
                                  書記官
中    華    民    國   111    年    5     月    23    日